# 买断 1 年期以上的售后维修服务会计处理

提问人：michaelhtts 时间：2016-05-30 09:34:03
公司的产品保修期为 3 年，打算将售后维修按照一个固定的价格外包给第三方，第三方自负盈亏。 请问公司相关的买断费用是一次性进当期还是直线法分期摊销？

回答人：chenyiwei
按照一般的处理方法，售后保修义务是在收入确认当年度一次性计提预计负债并确认为销售费用，不在保修期内分摊，只是在保修期内每年末进行会计估计的复核和调整。 将该义务卖断给第三方机构，相当于对该预计负债的结算，但并不改变本企业承担的权利和义务的实质，所以仍应一次性地按照与第三方约定的价格确认为销售费用和对该第三方的负债，不能在保修期内分摊。